

LOUIS MONIE

Alternance Développeur Web

Passionné par l'informatique et ses possibilités infinies je suis enthousiaste à l'idée de contribuer activement à Une équipe tout en continuant à apprendre et à me perfectionner dans ce domaine en constante évolution.

Durée contrat : 1 ans 3 semaine en entreprise par mois



Permis B - Véhiculé



Louismonie.vercel.app

EXPERIENCES

LOUIS MONIE, Activité Freelance

Mars 2024 – Aujourd'hui

- Conception et développement d'applications web interactives et responsives.
- Mise en place d'API REST-Full pour la gestion des données.
- UX UI Design

ELM DIGITAL, Alternant développeur Full-Stack

Août 2023 – Août 2024

- Utilisation du Mern-Stack
- Maintenance et correctifs de bugs
- Contribution à l'optimisation des performances des pages web.
- UX UI Design

FORMATION

OPENCLASSROOM, Développeur web

Août 2023 – Août 2024

- Diplôme de Développeur Web
- Formation en alternance, combinant théorie et pratique professionnelle.
- <u>Front-end</u>: HTML5, CSS3, JavaScript, React, Responsive Design
- <u>Back-end</u>: Node.js, Express.js, Bases de données (SQL, NoSQL), API REST
- Outils et méthodes : Git, Méthodes Agiles, Gestion de projet
- Projets réalisés : Voir Portfolio

COMPETENCES

TECHNOLOGIES

UX / UI Designer : CorrectMongoDB / MySQL : Correct

• UML : Correct

JavaScript : Acquis TypeScript : Correct

React : AcquisNode JS : Acquis

LOGICIELS

Visual Studio code : Acquis

Photoshop: Correct

Adobe XD: Correct

Figma: Correct

CENTRE D'INTERÊT

Informatique

Voyage

Piano

Astronomie